# 救助各位大神––关于设立员工持股平台进行股权激励的处理

提问人：wx_5f12c3c12252 时间：2020-07-18 18:05:00
各位大神，目前遇到了一个问题。
背景： 1 、某公司 2016 年设立员工持股平台。
2 ， 2018 年，公司进行第二次股权激励。股权激励授予数量不超过公司注册资本的6%，即持股平台将释放不超过56%合伙份额用于本次股权激励。授予员工两种期权，AA类期权的数量不受业绩考核的影响，BB类期权的数量与所属部门的业绩和激励员工的绩效等级相关。激励员工均有权获得对价为 10 万元人民币的A类期权。
3 、员工签署协议前，为认购预备期。预备期内，员工持有的期权对应的公司股权的投票权以及分红权仍属持股平台所有，授予对象员工不具有股东资格，不享有如投票权、表决权、分红权等相应的股东权利。
4 、行权日为 2018 年 3 月 31 日，行权期为 5 天。 2018 年 5 月，有 5 名员工签署行权协议。
5 、因员工不能胜任工作岗位、违背职业道德等，公司或持股平台普通合伙人有权终止尚未行权的期权；对于已经行权的部分期权，持股平台普通合伙人有权按照初始行权价格×50%的价格进行回购。
问题： 1 、请问各位，第二次股权激励是否具有等待期？是否以员工签署行权协议视为行权？如果员工没有签署，是否不用做会计处理？
2 、如： 2018 年 3 月 31 日股权公允价值为 12 元每股，行权价格为 9 元每股，股份支付费用为12-9吗？
3 、因员工实际签署时间晚于行权日，协议是否有效？
谢谢各位大神！

回答人：chenyiwei
1 、A类期权无等待期；B类期权有无等待期要看“与所属部门的业绩和激励员工的绩效等级相关”中的业绩是指未来期间的业绩还是过去的业绩。
2 、是。
3 、协议是否有效建议咨询律师。个人理解，如果双方对其效力无争议，确属双方真实意思表示的，应认定有效。